【裁判字號】    99,監,186
【裁判日期】    990728
【裁判案由】    選定監護人
【裁判全文】
臺灣臺北地方法院民事裁定               99年度監字第186號
聲  請  人  乙○○
上列聲請人聲請選定監護人事件，本院裁定如下：
    主  文
選定乙○○（男，民國○○年○月○日生，身分證統一編號：Ｚ00000
0000號）為受監護宣告之人丁○○○（女，民國○○年○月○日生，
身分證統一編號：Ｚ000000000號）之監護人。
指定丙○○（男，民國○○年○月○日生，身分證統一編號：Ｚ00000
0000號）為會同開具相對人財產清冊之人。
聲請程序費用新台幣壹仟元由聲請人負擔。
    理  由
一、按對於因精神障礙或其他心智缺陷，致不能為意思表示或受
    意思表示，或不能辨識其意思表示之效果者，法院得因本人
    、配偶、四親等內之親屬、最近一年有同居事實之其他親屬
    、檢察官、主管機關或社會福利機構之聲請，為監護之宣告
    。法院為監護之宣告時，應依職權就配偶、四親等內之親屬
    、最近一年有同居事實之其他親屬、主管機關、社會福利機
    構或其他適當之人選定一人或數人為監護人，並同時指定會
    同開具財產清冊之人。法院選定監護人時，應依受監護宣告
    之人之最佳利益，優先考量受監護宣告之人之意見，審酌一
    切情狀，並注意下列事項：（一）受監護宣告之人之身心狀
    態與生活及財產狀況。（二）受監護宣告之人與其配偶、子
    女或其他共同生活之人間之情感狀況。（三）監護人之職業
    、經歷、意見及其與受監護宣告之人之利害關係。（四）法
    人為監護人時，其事業之種類與內容，法人及其代表人與受
    監護宣告之人之利害關係。民法第14條第1項、第1111條第1
    項、第1111條之1分別訂有明文。
二、聲請意旨略以：聲請人為受監護宣告人丁○○○之長子，丁
    ○○○於民國97年4月30日經本院以96年度禁字第355號裁定
    宣告為受監護宣告之人，監護人甲○○於99年6月1日死亡，
    聲請人為丁○○○之主要照顧者，願擔任丁○○○之監護人
    ，並經家屬同意，為受監護宣告人之利益，聲請指定聲請人
    為丁○○○之監護人，並指定丙○○為會同開具財產清冊之
    人等語。
三、聲請人主張之事實，業據提出本院99年度禁字第355號民事
    裁定、戶籍謄本等件為證，並經本院依職權調閱前開卷證查
    明，堪信為真。本院審酌聲請人為丁○○○之長子，且為生
    活之主要照顧者，亦願任丁○○○之監護人，丙○○為丁○
    ○○之三子，並參酌親屬之決議，認選定聲請人為受監護宣
    告之人丁○○○之監護人，指定丙○○為會同開具財產清冊
    之人，符合受監護宣告之人之利益。又依民法第1113條準用
    同法第1099條規定，監護開始時，監護人對於受監護人之財
    產，應依規定會同開具財產清冊之人，於2個月內開具財產
    清冊，並陳報法院，附此敘明。爰裁定如主文。
中    華    民    國    99    年    7     月    28    日
                  家事法庭法  官  吳素勤
以上正本係照原本作成。
如對本裁定抗告，須於裁定送達後10日之不變期間內，向本院提
出抗告狀，並繳納抗告費新臺幣1,000元。
中    華    民    國    99    年    7     月    28    日
                          書記官  郭麗琴

司法院資訊處製作；財團法人民間司法改革基金會備份。
